【裁判字號】    97,訴,971
【裁判日期】    980610
【裁判案由】    拆屋還地
【裁判全文】
臺灣高雄地方法院民事判決               97年度訴字第971號
原      告  交通部高雄港務局
法定代理人  癸○○
訴訟代理人  曾劍虹律師
被      告  甲○○
            戊○○
            丙○○
            己○○
            壬○○
上  一  人
訴訟代理人  辛○○
被      告  庚○○
            丁○○
            乙 ○
上列當事人間拆屋還地事件，本院於民國98年5 月27日言詞辯論
終結，判決如下：
    主  文
被告甲○○應將坐落於高雄市○○區○○段一二九四號土地上如
附圖編號F 所示部分面積五十三平方公尺即門牌號碼高雄市旗津
區渡船巷四十八之五號之建物拆除，將土地返還原告。
被告戊○○應將坐落於高雄市○○區○○段一二九四號土地上如
附圖編號G 所示部分面積十六平方公尺即門牌號碼高雄市旗津區
渡船巷四十八之一號之建物拆除，將土地返還原告。
被告丙○○應將坐落於高雄市○○區○○段一二九四號土地上如
附圖編號B 所示部分面積四十三平方公尺即門牌號碼高雄市旗津
區渡船巷四十六之五號之建物拆除，將土地返還原告。
被告己○○、乙○應將坐落於高雄市○○區○○段一二九四號土
地上如附圖編號C 所示部分面積四十三平方公尺即門牌號碼高雄
市旗津區渡船巷四十六之四號之建物拆除，將土地返還原告。
被告壬○○應將坐落於高雄市○○區○○段一二九四號土地上如
附圖D 編號所示部分面積四十二平方公尺即門牌號碼高雄市旗津
區渡船巷四十六之三號之建物拆除，將土地返還原告。
被告庚○○應將坐落於高雄市○○區○○段一二九四號土地上如
附圖編號E 所示部分面積十五平方公尺即門牌號碼高雄市旗津區
渡船巷四十六之二號之建物拆除，將土地返還原告。
被告丁○○應將坐落於高雄市○○區○○段一二九四號土地上如
附圖編號A 所示部分面積八平方公尺即門牌號碼高雄市旗津區渡
船巷四十六之六號之建物拆除，將土地返還原告。
被告各應給付原告如附表二合計欄所示之金額、利息，暨自民國
九十七年二月一日起至返還上開土地之日止，各按月給付原告如
附表三所示之金額。
原告其餘之訴駁回。
訴訟費用由被告負擔四分之三，餘由原告負擔。
本判決第一項至第七項所示拆屋還地之履行期間為陸個月。
本判決第一項至第八項於原告分別以附表四所示之金額為被告供
擔保後，得為假執行。但被告如各以附表四所示之金額為原告供
預供擔保後，得免為假執行。
原告其餘假執行之聲請均駁回。
事  實  及  理  由
壹、程序事項：
一、本件被告戊○○、丙○○、己○○、壬○○、庚○○、丁○○、乙○均經合法通知，未於言詞辯論期日到場，核無民事
    訴訟法第386 條各款所列情形，爰依原告聲請，由其一造辯
    論而為判決。
二、按訴狀送達後，原告不得將原訴變更或追加他訴。但請求之
    基礎事實同一、擴張或減縮應受判決事項之聲明者，不在此
    限，民事訴訟法第255 條第1 項第2 款、第3 款分別定有明
    文。本件原告以被告等人無權占有其所管領坐落於高雄市○○區○○段1294地號土地（下稱系爭土地），面積共257.4
    平方公尺，而起訴請求被告拆除占用該筆土地之地上物，並
    請求被告各給付新臺幣（下同）34,240元、23,150元、8,27
    0 元、22,330元、12,210元、32,260元、6,710 元、1,932
    元，及自起訴狀繕本送達之翌日起至清償日止，按年息5%計
    算之利息，並自民國97年1 月1 日起至返還占用之土地日止
    ，按月給付原告571 元、386 元、138 元、372 元、204 元
    、538 元、112 元、46元（見本院卷第5 頁）。嗣於97年10
    月21日具狀對辛○○撤回起訴，並追加乙○為被告，並更正
    請求被告應將如附圖所示之地上物拆除（被告各佔用之面積
    、位置均如附表一所示），將土地返還原告，並各給付原告
    29,216元、8,820 元、23,704元、23,704元、23,153元、8,
    269 元、4,410 元，及自起訴狀繕本送達之翌日起至清償日
    止，按年息5.25% 計算之遲延利息，暨自97年2 月1 日起至
    返還占用土地之日止，按月各給付原告487 元、147 元、39
    5 元、395 元、386 元、138 元、74元（見本院卷第167 頁
    ）。嗣又於98年3 月9 日準備程序時，將上開遲延利息減縮
    為按年息5%計算；暨就被告己○○、乙○之利息起算日，均
    改自補正及追加被告狀送達之翌日起算，其餘聲明不變。核
    原告請求利益之主張具有社會共通性及關聯性，且原告起訴
    時主張之事實及證據資料，於追加之訴大多得加以利用，無
    礙於被告之程序保障，其追加之訴與原起訴請求之基礎事實
    應屬同一，揆諸前開說明，自應准之。另原告請求返還之土
    地面積由257. 4平方公尺擴張至261 平方公尺，並就遲延利
    息先為擴張嗣再減縮按年息5%計算，及就己○○部分之利息
    起算日，減縮自補正及追加被告狀送達之翌日起算，均屬擴
    張或縮減應受判決事項之聲明，亦應准許之。
貳、實體事項
一、原告起訴主張：坐落於高雄市○○區○○段1294地號土地（
    下稱系爭土地），均為原告管理之國有土地。詎被告均無合
    法權源，而分別於92年1 月之前，在系爭土地上興建如附表
    一所示之地上物，而各無權占有系爭土地如分別附圖所示，
    致原告受有無法使用收益之損害。原告除得請求被告將附表
    一所示之地上物拆除並返還土地外，並得請求被告分別返還
    自92年2 月起至交還系爭土地之日止，按申報地價5.25 %計
    算相當於租金之不當得利，爰依所有物返還請求權及不當得
    利之法律關係，請求被告拆屋還地，並返還所受領之不當得
    利等語。並求為判決：(一)被告各應將如附圖及附表一所示之
    地上物拆除，將土地返還原告。(二)被告各應給付原告29,216
    元、8,820 元、23,704元、23,704元、23,153元、8,269 元
    、4,410 元，及甲○○、戊○○、丙○○、壬○○、庚○○
    、丁○○均自起訴狀繕本送達之翌日起，己○○、乙○均自
    補正及追加被告狀送達之翌日起，並均至清償日止、按年息
    5%計算之利息，暨自97年2 月1 日起至返還上開土地之日止
    ，按月給付原告487 元、147 元、395 元、395 元、386 元
    、138 元、74元。(三)就拆屋還地之部分願供擔保，請准宣告
    假執行。
二、被告之答辯分述如下：
  (一)被告丁○○、乙○均未於言詞辯論期日到場，亦均未為任何
    聲明或陳述。
  (二)被告甲○○則以：房屋係父親所蓋，且自日據時期即居住使
    用等語，資為抗辯。並聲明：(一)原告之訴及假執行之聲請均
    駁回。(二)訴訟費用由被告負擔。(三)如受不利判決，願供擔保
    請准免為假執行。
  (三)被告戊○○、丙○○、己○○、壬○○、庚○○未於言詞辯
    論期日到場，據其以前到場及書狀陳述則均以：其等固分別
    占用系爭土地（如附圖所示），惟系爭土地乃被告及先人在
    登記為國有前即居住營生，自非違法占有，此可由相關戶籍
    及門牌裝釘資料足稽，又相關機關在未經被告同意下即申請
    所有權第一次登記，且系爭土地辦理總登記時並未行公告程
    序，已違法在先，如以被告未經原告同意為由，認定被告無
    權占有，更屬虛妄，原告如欲收回土地，即應與被告協議，
    給予補償，竟捨此不為而訴請拆屋還地並請求給付損害金及
    遲延利息，核無理由等語置辯。戊○○、丙○○、己○○、
    壬○○並均聲明：(一)原告之訴及假執行之聲請均駁回。(二)訴
    訟費用由被告負擔。(三)如受不利判決，願供擔保請准免為假
    執行。庚○○則聲明：(一)原告之訴及假執行之聲請均駁回。
    (二)訴訟費用由被告負擔。
三、兩造不爭執事項：
  (一)系爭土地於65年間登記為國有，且原告現為管理機關。
  (二)被告甲○○所有高雄市旗津區渡船巷48之5 號建物（如附圖
    編號F 所示）占有系爭1294地號土地面積53平方公尺。
  (三)被告戊○○所有高雄市旗津區渡船巷48之1 號建物（如附圖
    編號G 所示）占有系爭1294地號土地面積16平方公尺。
  (四)被告丙○○所有高雄市旗津區渡船巷46之5 號建物（如附圖
    編號B 所示）占有系爭1294地號土地面積43平方公尺。
  (五)被告己○○、乙○所有高雄市旗津區渡船巷46之4 號建物（
    如附圖編號C 所示）占有系爭1294地號土地面積43平方公尺
    。
  (六)被告壬○○所有高雄市旗津區渡船巷46之3 號建物（如附圖
    編號D 所示）占用系爭1294地號土地面積42平方公尺。
  (七)被告庚○○所有高雄市旗津區渡船巷46之2 號建物（如附圖
    編號E 所示）占用系爭1294地號土地面積15平方公尺。
  (八)被告丁○○所有高雄市旗津區渡船巷46之6 號建物（如附圖
    編號A 所示）占有系爭1294地號土地面積8 平方公尺。
  (九)如附表一所示之地上物，均於92年之前即已存在而占有系爭
    土地。
  (十一)系爭土地之申報地價為自93年1 月起至今均為每平方公尺2,
    100 元。有地價資料在卷可稽。
四、兩造爭執事項：
  (一)爭點一：被告占有系爭土地，有無合法權源？
  (二)爭點二：如被告占有系爭土地，無正當權源，應返還之不當
    得利額若干？
五、本院有關爭點一之判斷：
  (一)按所有人對於無權占有或侵奪其所有物者，得請求返還之。
    當事人主張有利於己之事實者，就其事實有舉證之責任。民
    法第767 條前段、民事訴訟法第277 條前段分別定有明文。
    經查：原告主張系爭土地均登記為原告管理之國有土地，而
    被告甲○○、戊○○、丙○○、己○○及乙○、壬○○、庚○○、丁○○分別以附表一編號1 至7 號所示之建物各自占
    用系爭土地如附表一所示之面積及範圍等節，為被告甲○○
    、戊○○、丙○○、己○○、壬○○、庚○○所不爭執，並
    有土地登記謄本1 份、勘驗筆錄1 份、勘驗照片21張、複丈
    成果圖1 份在卷為證（見本院卷第7 至8 頁、第129 至第13
    0 頁、第171 頁、第132 至137 頁、第197 頁），而丁○○
    、乙○未於言詞辯論期日到場，復未提出書狀爭執，經本院
    調查前揭證據之結果，堪認原告之主張為真實。則揆諸前揭
    說明，被告以系爭土地為其等之祖先所留，因而為有權占有
    ，並非無權占有為抗辯，自應就其等有權占有之事實，負舉
    證之責。
  (二)被告甲○○、戊○○、丙○○、己○○、壬○○、庚○○等
    雖辯稱系爭土地係被告及先人在登記為國有前即居住營生，
    其等自非違法占有等語。然觀諸政府遷台之初，即進行土地
    總登記以整理地籍，被告及其等之祖先歷時數十年迄未申請
    登記為所有權人，反任令土地登記為國有，實難遽認被告或
    其等祖先對系爭土地確有所有權。又上開被告雖提出門牌證
    明書、戶籍謄本、戶籍登記簿等為證，抗辯附表一所示之建
    物早已存在等語（見本院卷第90頁至第95頁、第99頁至第10
    4頁、第108頁至第110頁、第114頁至第115頁、第120頁、第
    124頁至第126頁）。惟查，上開證據縱能證明其等住居之建
    物早於數十年前甚或日據時代即已存在而占有系爭土地，惟
    單純有人使用此等建物，並占有系爭土地之事實，並不足證
    明系爭土地即為該等建物之占有人所有，亦不足證明占有之
    初，或占有期間，具有合法之權源。參以系爭土地於65年間
    登記為國有後至今又已三十餘年，應可知悉其等所有建物占
    用之土地非己所有，否則，被告焉有未向地政機關請求塗銷
    登記或提出訴訟之理，益徵被告等人並無系爭土地之所有權
    。
  (三)再按土地法第60條規定，土地總登記時，合法土地占有人未
    於登記期限內聲請登記，亦未於公告期間內提出異議者，喪
    失其占有之權利。被告甲○○等人雖辯稱於系爭土地辦理總
    登記時並未行公告程序，致遭登記為國有土地云云，惟按依
    土地法所為之登記，有絕對之效力，土地法第43條定有明文
    ，是系爭土地既依法令登記國有在案，法律即賦予其登載事
    項絕對真實之公信力，被告如對登記內容有所爭執，應就此
    有利於己之事項負舉證責任。而被告迄未能舉證證明系爭土
    地於登記時未經公告程序，其等此部分辯解自無足採。從而
    ，縱使被告有所有權或其他合法占有權源，惟其等於系爭土
    地於65年辦理土地登記時，未於登記期限內聲請登記，亦未
    於公告期間內提出異議，其等之權利亦告消滅，自不得以之
    對抗原告。又被告對於登記名義人之原告既不得主張所有權
    ，則被告各有之上開建物既占有原告所有系爭土地，且其占
    有於原告取得所有登記後亦未得到同意，其等之占用自屬無
    權占有甚明，所辯非無權占有云云，自屬無據。
  (四)基上所述，被告並未能舉證其等占有系爭土地，具有合法權
    源，則原告依所有物返還請求權之法律關係，請求被告將如
    附圖及附表一所示之地上物拆除後，將土地返還原告，洵屬
    有據，應予准許。
六、本院對於爭點二之判斷：
  (一)按無法律上之原因而受利益，致他人受損害者，應返還其利
    益，民法第179 條前段定有明文。又按無權占有他人之不動
    產，可能獲得相當於租金之利益，為社會通常之觀念，有最
    高法院61年臺上字第1695號判例可資參照。經查，被告無合
    法權源而占用系爭土地如附表一所示一節，業已認明如前，
    則揆諸上開說明，被告於占用系爭土地期間，即受有相當於
    租金之利益，致原告受有同額之損害，故原告主張得請求被
    告給付相當於租金之不當得利，自屬有據。
  (二)次按，城市地方房屋之租金，以不超過土地及其建築物申報
    總價年息10﹪為限；此一規定於租用基地建築房屋亦準用之
    ，土地第97條第1 項及第105 條分別定有明文。又基地租金
    之數額，除以基地申報地價為基礎外，尚須斟酌基地之位置
    、工商業繁榮之程度、承租人利用基地之經濟價值及所受利
    益等項，以為決定，並非必達申報總地價年息10﹪最高額，
    此亦有最高法院68年臺上字第3071號判例可資參照。
  (三)經查：本件依現場履勘之勘驗照片顯示，系爭土地附近無商
    家，生活機能不便，且土地位於巷道內，交通不便，此有勘
    驗筆錄及勘驗照片21張在卷可稽（本院卷一第97至103 頁）
    ，本院審酌系爭土地因地處偏僻，附近交通與生活機能均非
    便利，被告占有系爭土地供居住使用等利用價值等一切情形
    ，認被告所獲得之利益以系爭土地申報地價2%計算為適當，
    原告主張依系爭土地申報地價之5.25% 計算相當於租金之利
    益，尚屬過高而不可採。又被告各占有系爭土地如附表一所
    示之面積，已如前述，而系爭土地自93年1 月起之申報地價
    ，均為每平方公尺2,100 元，則有地價第二類謄本1 份在卷
    可參（見本院卷第7 頁至第8 頁）。據此計算被告自92年2
    月起至97年1 月止，共計5 年期間，無權占有系爭土地如附
    圖所示面積所受之不當得利各如附表二所示；另各被告自97
    年2 月1 日起至返還占有如附表一所示之土地之日止，每月
    可獲得相當於租金之金額則如附表三所示。是原告請求被告
    給付如附表二之不當得利，及自97年2 月1 日起至返還土地
    之日止，按月給付如附表三所示之不當得利部分，均屬有據
    ，逾此部分之請求，即無理由，不應准許。又原告請求被告
    給付92年2 月起至97年1 月止相當於租金之不當得利，於本
    件言詞辯論終結前，即已到期，被告因而負有給付義務，從
    而，原告除請求各被告給付如附表二所示之金額外，並請求
    被告就附表二所示之金額，及甲○○、戊○○、丙○○、壬○○、庚○○、丁○○均自起訴狀繕本送達之翌日起、己○○、乙○均自補正及追加被告狀送達之翌日起，即如附表二
    所示各被告之遲延利息起算日起，均至清償日止，按法定利
    率即年息5%計算之遲延利息，亦屬有據。
七、綜上所述，原告依所有物返還請求權及不當得利返還請求權
    之法律關係，請求被告各應將如附表一所示之地上物拆除，
    將土地返還原告，並各應給付原告如附表二所示之金額、遲
    延利息，暨均自97年2月1日起至交還土地之日止，按月給付
    如附表三所示之金額部分，為有理由，應予准許；逾此部分
    之請求為無理由，應予駁回。
八、本件事證已臻明確，兩造其餘攻擊防禦方法及舉證，本院審
    酌後認對於判決結果均無影響，不再逐一贅述，附此敘明。
九、又拆屋還地，非立時可就，本院斟酌實際情況，及被告等人
    居住附表一所示之建物，時間已有多年，搬遷不易等情，酌
    定履行期間為六個月，以資兼顧。
十、原告與被告甲○○、戊○○、丙○○、己○○均陳明願供擔
    保，分別聲請宣告假執行及免為假執行，經核原告勝訴部分
    ，均合於法律規定，本院並依職權就被告壬○○、庚○○、
    丁○○、乙○部分，分別酌定相當擔保金額准許之。至原告
    其餘假執行之聲請，因訴之駁回，而失所附麗，應予駁回。
據上論結，本件原告之訴為一部有理由，一部無理由，依民事訴
訟法第385 條第1 項前段、第79條、第85條第1 項前段、第390
條第2 項，第392 條第2 項，判決如主文。
中    華    民    國    98    年    6    月    10    日
                  民事第四庭  審判長法  官  林玉心
                                    法  官  王奕勛
                                    法  官  楊淑珍
上為正本係照原本作成。
如不服本判決，應於送達後20日內，向本院提出上訴狀並表明上
訴理由，如於本判決宣示後送達前提起上訴者，應於判決送達後
10日內補提上訴理由書（須附繕本）。
中    華    民    國    98    年    6    月    10    日
                                    書記官  吳良美
附表一：
┌──┬─────┬──────────────┬───────────┐
│編號│返還義務人│   占用土地之地號與面積     │占用土地之地上物門牌  │
├──┼─────┼──────────────┼───────────┤
│ 一 │甲○○    │高雄市○○區○○段1294地號土│高雄市旗津區渡船巷48之│
│    │          │地如附圖編號F所示部分面積53 │5號。                 │
│    │          │平方公尺之土地 。           │                      │
├──┼─────┼──────────────┼───────────┤
│ 二 │戊○○    │高雄市○○區○○段1294地號土│高雄市旗津區渡船巷48之│
│    │          │地如附圖編號G所示部分面積16 │1號。                 │
│    │          │平方公尺之土地。            │                      │
├──┼─────┼──────────────┼───────────┤
│ 三 │丙○○    │高雄市○○區○○段1294地號土│高雄市旗津區渡船巷46之│
│    │          │地如附圖編號B所示部分面積43 │5號。                 │
│    │          │平方公尺之土地。            │                      │
├──┼─────┼──────────────┼───────────┤
│ 四 │己○○    │高雄市○○區○○段1294地號土│高雄市旗津區渡船巷46之│
│    │葉館      │地如附圖編號C所示部分面積43 │4號。                 │
│    │          │平方公尺之土地。            │                      │
├──┼─────┼──────────────┼───────────┤
│ 五 │壬○○    │高雄市○○區○○段1294地號土│高雄市旗津區渡船巷46之│
│    │          │地如附圖編號D所示部分面積42 │3號。                 │
│    │          │平方公尺之土地。            │                      │
├──┼─────┼──────────────┼───────────┤
│ 六 │庚○○    │高雄市○○區○○段1294地號土│高雄市旗津區渡船巷46之│
│    │          │地如附圖編號E所示部分面積15 │2號。                 │
│    │          │平方公尺之土地。            │                      │
├──┼─────┼──────────────┼───────────┤
│ 七 │丁○○    │高雄市○○區○○段1294地號土│高雄市旗津區渡船巷46之│
│    │          │地如附圖編號A所示部分面積8平│6號。                 │
│    │          │方公尺之土地。              │                      │
└──┴─────┴──────────────┴───────────┘
附表二：
 ┌──┬─────┬─────────┬───────┬────┬─────────────────────┐
 │編號│返還義務人│ 無 權 占 用 土 地│ 占 用 期 間  │申報地價│申報地價×占用面積×年息率÷12個月×期間= │
 │    │          │ 之 位 置 與 面 積│              │        │應給付之不當得利金額。加計遲延利息        │
 ├──┼─────┼─────────┼───────┼────┼─────────────────────┤
 │一  │甲○○    │高雄市○○區○○段│92年2 月起至97│2,100元 │2,100元×53㎡ ×2% ÷12×60個月 ＝11,130元│
 │    │          │1294地號土地如附圖│年1 月止共60個│        │                                          │
 │    │          │編號F 所示部分面積│月            │        │                                          │
 │    │          │53平方公尺。      │              │        │                                          │
 │    │          ├─────────┼───────┼────┼─────────────────────┤
 │    │          │  合         計   │              │        │11,130 元。                               │
 │    │          │                  │              │        │遲延利息：自97年3月15日起至清償日止，按年 │
 │    │          │                  │              │        │息5%計算之利息。                          │
 ├──┼─────┼─────────┼───────┼────┼─────────────────────┤
 │ 二 │戊○○    │高雄市○○區○○段│92年2 月起至97│2,100元 │2,100元×16㎡ ×2% ÷12×60個月 ＝3,360元 │
 │    │          │1294地號土地如附圖│年1 月止共60個│        │                                          │
 │    │          │編號G 所示部分面積│月            │        │                                          │
 │    │          │16平方公尺。      │              │        │                                          │
 │    │          ├─────────┼───────┼────┼─────────────────────┤
 │    │          │  合       計     │              │        │3,360元。                                 │
 │    │          │                  │              │        │遲延利息：自97年3月1日起至清償日止，按年息│
 │    │          │                  │              │        │5%計算之利息。                            │
 ├──┼─────┼─────────┼───────┼────┼─────────────────────┤
 │ 三 │丙○○    │高雄市○○區○○段│92年2月起至97 │2,100元 │2,100元×43㎡ ×2% ÷12×60個月 ＝9,030元 │
 │    │          │1294地號土地如附圖│年1月止共60個 │        │                                          │
 │    │          │編號B 所示部分面積│月            │        │                                          │
 │    │          │43平方公尺。      │              │        │                                          │
 │    │          ├─────────┼───────┼────┼─────────────────────┤
 │    │          │                  │              │        │9,030元                                   │
 │    │          │  合      計      │              │        │遲延利息：自97年3月1日起至清償日止，按年息│
 │    │          │                  │              │        │5% 計算之利息。                           │
 ├──┼─────┼─────────┼───────┼────┼─────────────────────┤
 │ 四 │己○○    │高雄市○○區○○段│92年2月起至97 │2,100元 │2,100元×43㎡ ×2% ÷12×60個月 ＝9,030元 │
 │    │乙○      │1294地號土地如附圖│年1月止共60個 │        │                                          │
 │    │          │編號C 所示部分面積│月            │        │                                          │
 │    │          │43平方公尺。      │              │        │                                          │
 │    │          ├─────────┼───────┼────┼─────────────────────┤
 │    │          │   合    計       │              │        │9,030元                                   │
 │    │          │                  │              │        │遲延利息：自97年10月29日起至清償日止，按年│
 │    │          │                  │              │        │息5%計算之利息。                          │
 ├──┼─────┼─────────┼───────┼────┼─────────────────────┤
 │ 五 │壬○○    │高雄市○○區○○段│92年2月起至97 │2,100元 │2,100元×42㎡ ×2% ÷12×60個月 ＝8,820元 │
 │    │          │1294地號土地如附圖│年1月止共60個 │        │                                          │
 │    │          │編號D 所示部分面積│月            │        │                                          │
 │    │          │42平方公尺。      │              │        │                                          │
 │    │          ├─────────┼───────┼────┼─────────────────────┤
 │    │          │   合    計       │              │        │8,820元                                   │
 │    │          │                  │              │        │遲延利息：均自97年3月15日起至清償日止，按 │
 │    │          │                  │              │        │年息5%計算之利息。                        │
 ├──┼─────┼─────────┼───────┼────┼─────────────────────┤
 │ 六 │庚○○    │高雄市○○區○○段│92年2月起至97 │2,100元 │2,100元×15㎡ ×2% ÷12×60個月 ＝3,150元 │
 │    │          │1294地號土地如附圖│年1月止共60個 │        │                                          │
 │    │          │編號E 所示部分面積│月            │        │                                          │
 │    │          │15平方公尺。      │              │        │                                          │
 │    │          ├─────────┼───────┼────┼─────────────────────┤
 │    │          │   合    計       │              │        │3,150元                                   │
 │    │          │                  │              │        │遲延利息：自97年3月1日起至清償日止，按年息│
 │    │          │                  │              │        │5% 計算之利息。                           │
 ├──┼─────┼─────────┼───────┼────┼─────────────────────┤
 │ 七 │丁○○    │高雄市○○區○○段│92年2月起至97 │2,100元 │2,100元×8㎡ ×2% ÷12×60個月 ＝1,680元  │
 │    │          │1294地號土地如附圖│年1月止共60個 │        │                                          │
 │    │          │編號A 所示部分面積│月            │        │                                          │
 │    │          │8平方公尺。       │              │        │                                          │
 │    │          ├─────────┼───────┼────┼─────────────────────┤
 │    │          │   合    計       │              │        │1,680元                                   │
 │    │          │                  │              │        │遲延利息：自97年3月15日起至清償日止，按年 │
 │    │          │                  │              │        │息5%計算之利息。                          │
 └──┴─────┴─────────┴───────┴────┴─────────────────────┘
附表三：
 ┌──┬─────┬─────────┬─────────────────────────────┐
 │編號│返還義務人│  無權占用土地    │申報地價×占用面積×年息率÷12月= 每月應給付之不當得利金額│
 ├──┼─────┼─────────┼─────────────────────────────┤
 │ 一 │甲○○    │如附表二編號一所示│2,100元×53㎡ ×2% ÷12月 ＝186元 (元以下四捨五入)        │
 ├──┼─────┼─────────┼─────────────────────────────┤
 │ 二 │戊○○    │如附表二編號二所示│2,100元×16㎡ ×2% ÷12月 ＝56元                          │
 ├──┼─────┼─────────┼─────────────────────────────┤
 │ 三 │丙○○    │如附表二編號三所示│2,100元×43㎡ ×2% ÷12月 ＝151元(元以下四捨五入)         │
 ├──┼─────┼─────────┼─────────────────────────────┤
 │ 四 │己○○    │如附表二編號四所示│2,100元×43㎡ ×2% ÷12月 ＝151元(元以下四捨五入)         │
 │    │葉館      │                  │                                                          │
 │    │(共同給付)│                  │                                                          │
 ├──┼─────┼─────────┼─────────────────────────────┤
 │ 五 │壬○○    │如附表二編號五所示│2,100元×42㎡ ×2% ÷12月 ＝147元                         │
 ├──┼─────┼─────────┼─────────────────────────────┤
 │ 六 │庚○○    │如附表二編號六所示│2,100元×15㎡ ×2% ÷12月 ＝53元（元以下四捨五入）        │
 ├──┼─────┼─────────┼─────────────────────────────┤
 │ 七 │丁○○    │如附表二編號七所示│2,100元×8㎡ ×2% ÷12月 ＝28元                           │
 └──┴─────┴─────────┴─────────────────────────────┘
 附表四：
┌──┬───┬───────────┬─────┬────────────┐
│編號│供擔保│供擔保得假執行之金額  │供擔保    │供擔保得免為假執行之金額│
│    │義務人│                      │義務人    │                        │
├──┼───┼───────────┼─────┼────────────┤
│ 一 │原告  │新臺幣肆萬壹仟元      │被告甲○○│新臺幣壹拾貳萬貳仟肆佰參│
│    │      │                      │          │拾元                    │
├──┼───┼───────────┼─────┼────────────┤
│ 二 │原告  │新臺幣壹萬參仟元      │被告戊○○│新臺幣參萬陸仟玖佰陸拾元│
│    │      │                      │          │                        │
├──┼───┼───────────┼─────┼────────────┤
│ 三 │原告  │新臺幣參萬肆仟元      │被告丙○○│新臺幣玖萬玖仟參佰參拾元│
│    │      │                      │          │                        │
├──┼───┼───────────┼─────┼────────────┤
│ 四 │原告  │新臺幣參萬肆仟元      │被告己○○│新臺幣玖萬玖仟參佰參拾元│
│    │      │                      │被告葉館  │                        │
├──┼───┼───────────┼─────┼────────────┤
│ 五 │原告  │新臺幣參萬參仟元      │被告壬○○│新臺幣玖萬柒仟零貳拾元  │
│    │      │                      │          │                        │
├──┼───┼───────────┼─────┼────────────┤
│ 六 │原告  │新臺幣壹萬貳仟元      │被告庚○○│新臺幣參萬肆仟陸佰伍拾元│
│    │      │                      │          │                        │
├──┼───┼───────────┼─────┼────────────┤
│ 七 │原告  │新臺幣柒仟元          │被告丁○○│新臺幣壹萬捌仟肆佰捌拾元│
│    │      │                      │          │                        │
└──┴───┴───────────┴─────┴────────────┘


司法院資訊處製作；財團法人民間司法改革基金會備份。
